臺灣臺北地方法院刑事裁定
111年度撤緩字第146號
聲  請  人  臺灣臺北地方檢察署檢察官
受  刑  人  胡書豪



上列聲請人因受刑人聲請撤銷緩刑案件（111年度執聲字第1450
號），聲請撤銷緩刑之宣告，本院裁定如下：
    主  文
胡書豪之緩刑宣告撤銷。
    理  由
一、聲請意旨略以：受刑人胡書豪因犯幫助詐欺取財罪，前經本
    院於民國110年3月23日以110年度訴字第34號判決處拘役40
    日，緩刑2年，緩刑期間付保護管束，並應於判決確定之日
    起1年內向指定之政府機關、政府機構、行政法人、社區或
    其他符合公益目的之機構或團體，提供60小時之義務勞務 
    ，並於110年4月27日確定在案，惟受刑人迄今未履行義務勞
    務，亦未依觀護人指定時間向觀護人報到，核其行為已合於
    刑法第75條之1第1項第4款及保安處分執行法第74條之3第1
    項所定得撤銷緩刑宣告之原因，依刑事訴訟法第476條規定
    聲請撤銷緩刑等語。
二、緩刑宣告，得斟酌情形，命犯罪行為人向指定之政府機關、
    政府機構、行政法人、社區或其他符合公益目的之機構或團
    體，提供40小時以上240小時以下之義務勞務；受緩刑之宣
    告，而有違反刑法第74條第2項第1款至第8款所定負擔情節
    重大者，足認原宣告之緩刑難收其預期效果，而有執行刑罰
    之必要者，得撤銷其宣告，刑法第74條第2項第5款、第75條
    之1第1項第4款分別定有明文。緩刑宣告是否得撤銷，除須
    符合刑法第75條之1第1項各款之要件外，本條並採裁量撤銷
    主義，賦予法院撤銷與否之權限，特於同條第1項規定實質
    要件為「足認原宣告之緩刑難收其預期效果，而有執行刑罰
    之必要」，供作審認之標準。又所謂違反第74條第2項第1款
    至第8款所定負擔「情節重大」者，當從受判決人自始是否
    真心願意接受緩刑所附之條件，或於緩刑期間中是否顯有履
    行負擔之可能而故意不履行、無正當事由拒絕履行或顯有逃
    匿之虞等情事而言，資以決定該緩刑宣告是否應予撤銷。
三、經查：
　㈠受刑人前因幫助詐欺之犯行，經本院以110年度訴字第34號判
    決處拘役40日，緩刑2年，緩刑期間付保護管束，並應於判
    決確定之日起1年內向指定之政府機關、政府機構、行政法
    人、社區或其他符合公益目的之機構或團體，提供60小時之
    義務勞務，並於110年4月27日確定在案，有判決及臺灣高等
    法院被告前案紀錄表在卷可憑，首堪認定。
　㈡受刑人於前開判決確定後1年內即自110年4月27日起至111年4
    月26日止，應履行義務勞務60小時，經臺灣臺北地方檢察署
    （下稱臺北地檢）檢察官通知受刑人履行，然於觀護人指定
    之期日⒈110年9月23日，被告稱病，經觀護人同意次日報到
    。⒉同年月24日，無故未到。⒊同年月30日，無故未到。⒋同
    年10月19日上午致電稱因工作緣故無法報到，復與觀護人約
    當日稍晚時刻報到，然仍無故未到等情，並經檢察官發函告
    誡，至同年11月11日始依函文指示報到，與地檢署觀護人洽
    定以臺北市圖書館景新分館為義務勞務執行機構，且觀護人
    交予受刑人執行須知，同時告以須在111年4月26日前完成。
    ⒌110年12月8日，無故未到，經檢察官發函告誡，至同月30
    日始依函文指示報到。⒍111年3月17日，無故未到，經檢察
    官發函告誡，至4月21日始依函文指示報到。⒎同年6月23日
    ，無故未到，經檢察官發函告誡3次，俱未依函文指定期日
    報到。前開事實，經本院職權調取臺北地檢110年度執護字
    第346號卷核閱，有觀護輔導紀錄表、地檢署函稿等件在卷
    。此外，受刑人與臺北市圖書館景新分館約定於110年12月5
    日執行勞務，然其未依約報到，直至同年年底尚未曾服義務
    勞務，檢察官遂於111年1月27日發函敦促受刑人履行，然迄
    4月19日受刑人猶未為之。受刑人更在同月28日表示因須兼
    職多份工作無法如期履行而聲請展延勞務，並得檢察官允准
    展延至8月1日，但直到同年7月4日受刑人均未曾履行，此部
    份事實，亦經本院調取臺北地檢110年度執護勞字第65號卷
    核閱，有觀護輔導紀錄、社區處遇案卷督導單、義務勞務機
    構執行管控表、義務勞務執行情形考核表、地檢署函稿等件
    在卷可參。
　㈢由上以觀，在在足見受刑人蔑視本院為求予其自新而作成之
    附條件緩刑判決，縱其歷經偵查、審判、執行程序仍難見其
    有悔悟之心，尤以其於執行時屢屢違抗檢察官或執行保護管
    束者即觀護人之命令，將執行人員考量受刑人個別家庭經濟
    情形所為之裁量，視作理所當然，耗費執行人員為受刑人自
    新復歸社會的費心安排，難認受刑人有何正當理由無法履行
    前揭緩刑宣告之負擔，其所為確實違反刑法第74條第2項第5
    款緩刑所定負擔及保安處分執行法第74條之2第2款之應遵守
    事項，且情節重大，因認原宣告之緩刑難收其預期效果，而
    有執行刑罰之必要。
四、綜上所述，聲請意旨聲請撤銷受刑人前揭緩刑之宣告，要與
    刑法第75條之1第1項第4款及保安處分執行法第74條之3第1
    項之規定意旨無違，應予准許。又受刑人上開緩刑之宣告既
    經撤銷，其於該案中所受緩刑期內付保護管束之宣告，即失
    其依據，應併予撤銷。
五、依刑事訴訟法第476條、刑法第75條之1第1項第4款，裁定如
    主文。
　　
中　　華　　民　　國　　111 　年　　10　　月　　19　　日
 　　　　　　　　 刑事第十庭  法　官  黃瑞成
以上正本證明與原本無異
如不服本裁定應於送達後5日內向本院提出抗告狀
                          　　書記官　李佩樺
中　　華　　民　　國　　111 　年　　10　　月　　19　　日